【裁判字號】    99,消債更,173
【裁判日期】    990903
【裁判案由】    更生事件
【裁判全文】
臺灣臺中地方法院民事裁定           99年度消債更字第173號
    聲  請  人
    即  債務人  丁○○
    代  理  人  邱寶弘  律師
    相  對  人
    即  債權人  臺灣新光商業銀行股份有限公司
    法定代理人  甲○○
    代  理  人  江嬌容
    相  對  人
    即  債權人  玉山商業銀行股份有限公司
    法定代理人  戊○○
    代  理  人  辛○○
    相  對  人
    即  債權人  渣打國際商業銀行股份有限公司
    法定代理人  己○○
    代  理  人  陳毅鴻
    相  對  人
    即  債權人  萬泰商業銀行股份有限公司
    法定代理人  庚○○
    代  理  人  王裕仁
    相  對  人
    即  債權人  遠東國際商業銀行股份有限公司
    法定代理人  丙○○
    代  理  人  許家仁
    相  對  人
    即  債權人  永豐商業銀行股份有限公司
    法定代理人  乙○○
    代  理  人  林美芳
上列當事人間消費者債務清理事件，債務人聲請更生，本院裁定
如下：
    主    文
聲請人即債務人丁○○自中華民國99年9月3日16時起開始更生程
序。
保全處分之聲請駁回。
    理    由
一、按債務人與金融機構協商成立者，不得聲請更生或清算，但
    因不可歸責於己之事由，致履行顯有重大困難者，不在此限
    ；本條例施行前，債務人依金融主管機關協調成立之中華民
    國銀行公會會員辦理消費金融案件無擔保債務協商機制與金
    融機構成立之協商，準用前項之規定，消費者債務清理條例
    第151條第5項、第 6項分別定有明文。又聲請更生或清算不
    合程式或不備其他要件者，法院應以裁定駁回之，但其情形
    可以補正者，法院應定期間先命補正，復為同條例第八條所
    明定。
二、查聲請人即債務人之財產及收入不足以清償債務，於消費者
    債務清理條例施行後，曾以書面向最大債權銀行「臺灣新光
    商業銀行股份有限公司」，請求共同協商債務清償方案而不
    成立，業據提出前置協商不成立通知書附卷可稽，足堪採信
    。次查債務人現任職百貨公司擔任專櫃人員，每月薪資約為
    17,200元（底薪，另業績獎金等未列計）等情，並有薪資單
    明細在卷可按。從而，債務人主張無法清償債務（聲請更生
    時債務約1,460,000元）等語，應堪採信。
三、然查，本件經依職權向各金融機關債權人函查債務人消費明
    細紀錄顯示，債務人消費內容為預借現金及信用貸款｛94年
    8月700,000元、94年9月7日400,000元、94年9月14日270,00
    0元、95年7月18日48,000元｝、餘額代償｛91年10月3日200
    ,000元、93年 6月18日188,000｝、百貨公司｛衣蝶S館、衣
    蝶台北館、新光三越百貨、統領百貨、中興百貨、中國力霸
    、太平洋百貨 、TIGER CITY｝、服飾｛領航者服飾、SONG
    DAH、 HOGO COLOR、力得體育用品社、新店牛仔褲王、桑尼
    精品館、紅不讓皮鞋、NET-佳舫服裝、台灣奧黛莉、GEM 男
    仕禮服公司、GEMSGALLERYPHUKETCO.、老牛皮、｝、旅遊｛
    雄獅旅行社、森輝旅行社、唐城旅行社｝、餐飲｛雲林鵝肉
    城、金海岸活蝦店｝、汽車｛信翔汽車商行（92年10月 9日
    2,700元）、 92年燃料費、93年燃料費、93年牌照稅、裁決
    所款項、協和汽車、和運-新店站｝、娛樂｛錢櫃、U2MTV電
    影館｝、保險｛ING 安泰人壽｝、銀樓｛楊金山珠寶銀樓、
    金慶銀樓、鼎豐時尚珠寶金店｝、其他｛勝家（92年10月 4
    日7,800元）、 全興發實業社、東森得易購、福座開發公司
    、SONORA、DOWN-3、全國電子、友品大飯店、有線電視、彭
    村梅美容｝（另加油站、賣場、藥局、電信費、禮服攝影公
    司未列計）等，而其每月消費額度時有逾越薪資總額之情事
    ，此有債權人提出之消費帳明細及本院製作之消費明細表（
    進行單）附卷可稽，如是上述消費性質非生活必要之支出，
    而係奢侈、浪費之性質。惟因債務人既因債務負擔沈重且配
    偶失業中，本院仍准其更生。
四、又債務人之消費內容既如前述，核與消費者債務清理條例第
    134條第4款所稱：「浪費、賭博或其他投機行為，致財產顯
    然減少或負擔過重之債務」等不免責事由相當。再經本院訊
    問各該債權人亦表明反對債務人之更生聲請，未來本件更生
    程序，恐將因其更生方案無法獲致債權人會議通過或法院認
    可而宣告清算，徒增程序勞費，欠缺實益。惟，本院仍認應
    准債務人進入更生程序，提供其更生方案付諸表決之機會，
    爰裁定如主文。
五、至於保全處分部分，因本件既經准予更生，則債權人非依更
    生程序不得行使權利，自無依保全處分再予限制之必要。從
    而，債務人請求保全處分，核無必要，應予駁回。
中    華    民    國    99    年    9     月    3     日
                  民事庭法  官  顏世傑
上為正本係照原本作成
本件不得抗告
本裁定已於99年9月3日16時公告。
中    華    民    國    99    年    9     月    3     日
                        書記官  楊均謙

司法院資訊處製作；財團法人民間司法改革基金會備份。
